【裁判字號】    90,訴,351
【裁判日期】    901011
【裁判案由】    毒品危害防制條例
【裁判全文】
臺灣宜蘭地方法院刑事判決                            九十年度訴字第三五一號
    公  訴  人  臺灣宜蘭地方法院檢察署檢察官
    被      告  甲○○
右列被告因毒品危害防制條例案件，經檢察官提起公訴（九十年度偵字第一二００號
），本院判決如左：
    主  文
甲○○施用第一級毒品，累犯，處有期徒刑捌月。
    事  實
一、甲○○前於民國八十四年間，因肅清煙毒條例，經台灣台北地方法院判處應執行
    有期徒刑二年七月，已於八十七年十一月二十一日縮刑期滿。又曾因施用毒品案
    件，經強制戒治期滿，由台灣板橋地方法院檢察署檢察官於八十九年三月二日，
    以八十九年度戒毒偵字第一三八號為不起訴處分確定。猶不知悔改，又於九十年
    八月一日回溯二十六小時前之某時，於不詳處所，有再施用第一級毒品海洛因一
    次，而於九十年八月一日上午十一時許經台灣宜蘭地方法院檢察署觀護人通知採
    尿送驗後發現上情。
二、案經台灣宜蘭地方法院檢察署自動檢舉後偵查起訴。
    理  由
一、訊據被告固不否認有於九十年八月一日上午十一時許經前揭地檢署觀護人通知採
    尿，惟矢口否認曾於採尿當日施用第一級毒品，辯稱：每次觀護人通知採尿，伊
    都有按時前往，並不知道為何驗尿會有嗎啡之陽性反應，可能有進入朋友在施用
    毒品之房間云云。惟查，被告於上揭時、地採尿後，經以氣相層析質譜儀檢驗結
    果，係呈嗎啡之陽性反應，此有台灣檢驗科技股份有限公司濫用藥物尿液檢驗報
    告可憑。又曾因施用毒品案件，經強制戒治期滿，由台灣板橋地方法院檢察署檢
    察官於八十九年三月二日，以八十九年度戒毒偵字第一三八號為不起訴處分確定
    。此有前揭不起訴處分書、刑事裁判書及台灣高等法院被告全國前案紀錄表等可
    查。雖被告以前詞為辯，然查；按海洛因經注射入人體後，約有百分之八十於二
    十四小時內會自尿液中排出，故依人體代謝之情況，平均得檢出嗎啡之時效約二
    十六小時，有行政院衛生署藥物食品檢驗局八十一年藥檢一字第八一一四八八五
    號函附卷可憑，查被告為警查獲當日所採尿液，經送檢驗結果，確呈嗎啡反應，
    有上開檢驗報告可按，而被告係於九十年八月一日經通知定期採尿，依上開說明
    ，被告於該採尿時往前回溯二十六小時內某一時日，曾施用海洛因，洵無疑義。
    至被告所辯因吸入二手煙致尿液呈嗎啡反應一節，按吸入含有煙毒品之二手煙，
    在文獻上雖尚無能否由尿液中檢驗出含有煙毒反應之研究報告，然臺北榮民總醫
    院毒品藥物諮詢中心認若依目前針對被動吸入大麻之研究報告所示，該項結果認
    為一般吸食方式之二手煙，並不會使免疫抗體方法之檢驗呈陽性反應，另法務部
    調查局依檢驗煙毒案件之經驗研判，亦認若非長時間與吸食者直接相向，且存心
    大量吸入吸毒者所呼出之煙氣，以二手煙中可能存在之低劑量煙毒，應不致在尿
    液中檢驗出煙毒反應，分別有臺北榮民總醫院毒品藥物諮詢中心所出具之諮詢答
    覆函及法務部調查局八十三年發技一字第一九六０號函各一紙附卷可按。參以所
    採得被告尿液，係經以氣相層析質譜儀檢測而得，亦不致有偽陽性之反應。是被
    告犯行明確，應依法論科。
二、核被告所為，係犯毒品危害防制條例第十條第一項之罪。被告施用毒品前，持有
    第一級毒品之低度行為，為施用之高度行為所吸收，不另論罪。又被告前有事實
    欄所示之前科及執行情形，此有台灣高等法院被告全國前案紀錄表可憑，被告於
    有期徒刑執行完畢五年內，再犯有期徒刑以上之本罪，為累犯，應法加重其刑。
    爰審酌被告犯罪之動機、目的、手段、曾給予被告戒除毒癮之機會尚不知把握及
    犯罪後態度良好等一切情狀，量處如主文所示之刑。
據上論斷，應依刑事訴訟法第二百九十九條第一項前段、毒品危害防制條例第十條第
一項、刑法第十一條前段、第四十七條，判決如主文。
本件經檢察官廖允松到庭執行職務
中    華    民    國      九十      年       十       月      十一      日
                                      台灣宜蘭地方法院刑事第二庭
                                          法  官  蔡  仁  昭
右正本證明與原本無異。
如不服本判決，應於判決送達後十日內向本院提出上訴狀。( 應附繕本 )
                                          書記官  陳  旺  誠
中    華    民    國      九十      年       十       月      十二      日


司法院資訊處製作；財團法人民間司法改革基金會備份。
